# 为什么香港财务报告准则中计提的存货跌价准备计入营业成本

提问人：沉默羔羊 时间：2020-05-20 13:56:00
为什么香港财务报告准则中计提的存货跌价准备计入营业成本？

回答人：chenyiwei
这只是报表列报习惯上的差异，事实上这种差异相当普遍。IFRS和HKFRS下并无企业会计准则下那样固定的标准化报表列报格式。